【裁判字號】    97,訴,1773
【裁判日期】    971230
【裁判案由】    違反槍砲彈藥刀械管制條例
【裁判全文】
臺灣臺南地方法院刑事判決              97年度訴字第1773號
公  訴  人  臺灣臺南地方法院檢察署檢察官
被      告  丙○○
指定辯護人  本院公設辯護人甲○○
上列被告因違反槍砲彈藥刀械管制條例案件，經檢察官提起公訴
（九十七年度偵字第六二四六號、第八一五六號），本院判決如
下：
    主  文
丙○○未經許可，持有空氣槍，處有期徒刑壹年捌月，併科罰金
新臺幣伍萬元，罰金如易服勞役，以新臺幣壹仟元折算壹日，緩
刑伍年。扣案之空氣長槍壹支（槍枝管制編號高鑑000000
00號）、小型CO2氣體鋼瓶肆拾玖支、高壓氣體鋼瓶壹罐
、錐形金屬彈丸壹包均沒收。
    事  實
一、丙○○明知可發射金屬具有殺傷力之空氣槍，非經中央主管
    機關之許可，不得持有，竟於民國九十二年間某日，經由網
    路以新臺幣六千元之價格，購得以CO2為動力具有殺傷力之
    空氣長槍一支（槍枝管制編號：高鑑0000000000
    號），而未經許可持有之。嗣於九十七年四月十四日晚間十
    時四十分許，經警在臺南縣佳里鎮○○路二二九號之一丙○
    ○住處搜索查獲，並扣得上開具殺傷力之空氣長槍一支及可
    供該槍枝使用之小型CO2氣體鋼瓶四十九支、高壓氣體鋼瓶
    一罐及錐形金屬彈丸一包等物，始查知上情。
二、案經高雄市政府警察局苓雅分局報請臺灣臺南地方法院檢察
    署檢察官偵查起訴。
    理  由
壹、程序方面：
    本件之供述證據及非供述證據，均經被告及辯護人方面表示
    同意採為證據，且無事實認係公務員因違法蒐證所取得之證
    據，本院審酌該等證據作成時之情況，亦認為適於作為證據
    ，依刑事訴訟法第一百五十九條之五第一項之規定，應認為
    均具有證據能力。
貳、實體認定：
一、上開事實，迭據被告丙○○於警詢、偵查中及本院審理時均
    坦承不諱，並有上開空氣長槍一支（槍枝管制編號：高鑑0
    000000000號）、小型CO2氣體鋼瓶四十九支、高
    壓氣體鋼瓶一罐及錐形金屬彈丸一包扣案可資佐證，且該扣
    案之空氣長槍，經送高雄縣政府警察局鑑驗結果，認係氣體
    動力式槍枝，以小型高壓鋼瓶內氣體為發射動力，經以金屬
    彈丸測試，其中彈丸（直徑約六mm、重量○‧八八公克）最
    大發射速度為一八八公尺／秒，計算其動能為一五‧五五焦
    耳，換算其單位面積動能為五五‧○○焦耳／平方公分，而
    依日本科學警察研究所之研究結果，彈丸單位面積動能達二
    ○焦耳／平方公分，則足以穿入人體皮肉層，有該局九十七
    年五月八日高縣警鑑字第○九七○○七七八七六號槍彈鑑定
    書一份附卷可參，從而，該扣案之空氣長槍可認具殺傷力無
    訛。是被告所為自白與事實相符，堪以採信。本件事證明確
    ，被告犯行洵堪認定。
二、核被告所為，係犯槍砲彈藥刀械管制條例第八條第四項之未
    經許可持有空氣槍罪。另被告所犯之未經許可持有空氣槍罪
    之法定刑為三年以上十年以下有期徒刑，而查被告持有該空
    氣槍，純為興趣，目的在於收藏、把玩，並未持之從事任何
    不法行為，業據其供明在卷可按，且有其前案紀錄表可稽，
    又其本件經警搜索扣得之空氣槍雖有四支，惟僅有事實欄所
    示之該把空氣長槍具有殺傷力，有上開槍彈鑑定書可憑，被
    告陳稱其試射後，發覺威力強大，深怕危險，即藏而未用，
    顯見其購槍並非為從事其他犯罪之目的，倘繩以相同之刑，
    乃情輕法重，況被告為單親父親，須獨力扶養八歲幼子，並
    有正當職業，有其提出之戶口名簿及在職證明書可參，而其
    對自己所為之未經許可持有空氣槍之犯行亦自始即坦承不諱
    ，深具悔意，是以本院認若科以法定最低之刑即三年有期徒
    刑猶嫌過重，其犯罪之情狀，尚非全無可憫，爰依刑法第五
    十九條之規定，酌量減輕其刑。爰審酌被告犯罪之動機、目
    的、手段，雖未用於從事其他犯罪，惟仍對社會治安構成潛
    在危險，並其犯罪後坦承犯行等一切情狀，量處如主文所示
    之刑，罰金部分並諭知如易服勞役之折算標準，以資懲儆。
    又被告前未曾因故意犯罪受有期徒刑以上刑之宣告，此有臺
    灣高等法院被告前案紀錄表一件在卷可查，其因一時失慮，
    為滿足其個人收藏、把玩之目的而持有具殺傷力之槍枝，致
    罹刑典，然其於持有槍枝期間，並未用以從事其他犯罪，為
    警查獲後已坦承犯行，並深具悔意，經此起訴、審判，當知
    所警惕，信無再犯之虞，本院認所宣告之刑以暫不執行為適
    當，爰併宣告緩刑五年，以啟自新。扣案之空氣長槍（槍枝
    管制編號：高鑑0000000000號）一支，係屬違禁
    物，應依刑法第三十八條第一項第一款之規定宣告沒收；另
    扣案之小型CO2氣體鋼瓶四十九支、高壓氣體鋼瓶一罐及錐
    形金屬彈丸一包，為被告所有供上開空氣槍配備使用，而為
    本件犯罪所用之物，業據其供明在卷可按，爰依刑法第三十
    八條第一項第二款規定沒收之。
據上論斷，應依刑事訴訟法第二百九十九條第一項前段，槍砲彈
藥刀械管制條例第八條第四項，刑法第十一條前段、第五十九條
、第四十二條第三項前段、第七十四條第一項第一款、第三十八
條第一項第一款、第二款，判決如主文。
本案經檢察官乙○○到庭執行職務。
中    華    民    國    97    年    12    月    30    日
                  刑事第五庭  審判長法  官  鍾邦久
                                    法  官  包梅真
                                    法  官  張瑛宗
以上正本證明與原本無異。
如不服本判決應於收受本判後10日內向本院提出上訴書狀，並應
敘述具體理由。其未敘述上訴理由者，應於上訴期間屆滿後20日
內向本院補提理由書狀（均須按他造當事人之人數附繕本）「切
勿逕送上級法院」。
                                    書記官  蔡志賢
中    華    民    國    97    年    12    月    30    日
附錄本件論罪科刑法條全文：
槍砲彈藥刀械管制條例第8條
未經許可，製造、販賣或運輸鋼筆槍、瓦斯槍、麻醉槍、獵槍、
空氣槍或第4條第1項第1款所定其他可發射金屬或子彈具有殺傷
力之各式槍砲者，處無期徒刑或5年以上有期徒刑，併科新臺幣1
千萬元以下罰金。
未經許可，轉讓、出租或出借前項所列槍枝者，處5年以上有期
徒刑，併科新臺幣1千萬元以下罰金。
意圖供自己或他人犯罪之用，而犯前二項之罪者，處無期徒刑或
7年以上有期徒刑，併科新臺幣1千萬元以下罰金。
未經許可，持有、寄藏或意圖販賣而陳列第1項所列槍枝者，處3
年以上10年以下有期徒刑，併科新臺幣700萬元以下罰金。
第1項至第3項之未遂犯罰之。


司法院資訊處製作；財團法人民間司法改革基金會備份。
